臺灣臺中地方法院刑事判決
111年度交易字第384號
公  訴  人  臺灣臺中地方檢察署檢察官
被      告  陳志鴻



上列被告因公共危險案件，經檢察官提起公訴（111年度速偵字
第1001號），本院判決如下：
    主    文
陳志鴻犯駕駛動力交通工具而吐氣所含酒精濃度達每公升零點二
五毫克以上罪，處有期徒刑肆月，如易科罰金，以新臺幣壹仟元
折算壹日。
    犯罪事實
一、陳志鴻明知服用酒類或其他相類之物，致吐氣所含酒精濃度
    達每公升0.25毫克以上，即不得駕駛動力交通工具，自民國
    111年3月2日下午3時許起至同日下午3時30分許止，在位於
    臺中市沙鹿區鎮南路之工地外某處，飲用啤酒及含酒精成分
    之保力達後，基於酒後駕駛動力交通工具之犯意，於同日下
    午5時許（公訴意旨予以更正），騎乘車牌號碼000-0000號
    普通重型機車上路。嗣於同日下午5時40分許，行經臺中市
    沙鹿區錦華街與錦衣街交岔路口時，因在交通號誌黃燈轉紅
    燈之際右轉為警攔查，發覺其身上散發酒味，對其施以吐氣
    酒精濃度測試，於同日下午5時46分許，測得其吐氣所含酒
    精濃度達每公升0.30毫克。
二、案經臺中市政府警察局清水分局報告臺灣臺中地方檢察署檢
    察官偵查起訴。
    理    由
一、本判決所引用被告陳志鴻以外之人於審判外之陳述，檢察官
    及被告於本院審理時均同意有證據能力，本院審酌上開證據
    資料作成時之情況，尚無違法不當及證明力明顯過低之瑕疵
    ，認以之作為證據應屬適當，依刑事訴訟法第159條之5第1
    項規定，有證據能力。非供述證據部分，因無證據證明係公
    務員違背法定程序所取得，亦無顯有不可信之情況，檢察官
    及被告於本院審理時均同意該等證據之證據能力，俱與本案
    有關，且經本院於審理期日提示予被告並告以要旨為合法調
    查，應認均得作為證據。
二、上揭犯罪事實，業據被告於警詢、偵查及本院審理時坦承不
    諱，亦有職務報告、臺中市政府警察局清水分局當事人酒精
    測定紀錄表、臺中市政府警察局舉發違反道路交通管理事件
    通知單影本及車輛詳細資料報表在卷可稽（見111速偵1001
    卷第25頁、第35-37頁、第41頁），足認被告所為任意性自
    白與事實相符，洵堪採信。是本案事證業已明確，被告犯行
    堪以認定，應依法論科。
三、論罪科刑
　㈠核被告所為，係犯刑法第185條之3第1項第1款之駕駛動力交
    通工具而吐氣所含酒精濃度達每公升0.25毫克以上罪。
　㈡公訴意旨雖於起訴書中記載被告於本案犯罪時間回溯5年內，
    受徒刑執行完畢之情，並請求依刑法第47條第1項規定加重
    其刑，然未就此一構成累犯之事實指出任何證明方法，亦未
    敘明有必要加重其刑之理由，參酌最高法院110年度台上字
    第5660號判決意旨，本院應不得逕自認定本案有無構成累犯
    或累犯應否加重其刑，此部分請求即無可採。
四、爰以行為人之責任為基礎，審酌政府機關與新聞媒體近年均
    多有宣導酒後駕車之違法性與危險性，被告明知此情，前因
    2次不能安全駕駛案件經本院裁定應執行有期徒刑4月確定，
    於107年5月14日徒刑易科罰金而執行完畢，猶未記取前案經
    驗，再次漠視法令限制、公眾與自己之行車安全，為一己交
    通需求，於飲用酒類致吐氣所含酒精濃度達每公升0.30毫克
    之情形下，在一般日常活動頻繁之期間，騎乘普通重型機車
    上路，又在交通號誌變換為紅燈之際右轉，置他人生命、身
    體及財產安全於危險，實屬不該，本案幸未致生實際危害，
    兼衡被告犯後始終坦承犯行，自陳高中畢業、從事板模工作
    、經濟狀況勉持、需扶養父母、罹有高血壓（見本院卷第36
    頁）等一切情狀，量處如主文所示之刑，併諭知易科罰金之
    折算標準。
據上論斷，應依刑事訴訟法第299條第1項前段，刑法第185條之3
第1項第1款、第41條第1項前段，刑法施行法第1條之1第1項，判
決如主文。
本案經檢察官何宗霖提起公訴，檢察官林明誼到庭執行職務。
中　　華　　民　　國　　111 　年　　5 　　月　　17　　日
　　　　　　　　　刑事第十五庭  法　官　鄭咏欣 
以上正本證明與原本無異。
如不服本判決應於收受送達後20日內向本院提出上訴書狀，並應
敘述具體理由；其未敘述上訴之理由者，應於上訴期間屆滿後20
日內向本院補提理由書（均須按他造當事人之人數附繕本）「切
勿逕送上級法院」。
                                書記官 施佑諭     
中　　華　　民　　國　  111   年　　5    月　 　17 　日 
附錄本案論罪科刑法條：
中華民國刑法第185條之3
駕駛動力交通工具而有下列情形之一者，處三年以下有期徒刑，
得併科三十萬元以下罰金：
一、吐氣所含酒精濃度達每公升零點二五毫克或血液中酒精濃度
    達百分之零點零五以上。
二、有前款以外之其他情事足認服用酒類或其他相類之物，致不
    能安全駕駛。
三、服用毒品、麻醉藥品或其他相類之物，致不能安全駕駛。
因而致人於死者，處三年以上十年以下有期徒刑，得併科二百萬
元以下罰金；致重傷者，處一年以上七年以下有期徒刑，得併科
一百萬元以下罰金。
曾犯本條或陸海空軍刑法第五十四條之罪，經有罪判決確定或經
緩起訴處分確定，於十年內再犯第一項之罪因而致人於死者，處
無期徒刑或五年以上有期徒刑，得併科三百萬元以下罰金；致重
傷者，處三年以上十年以下有期徒刑，得併科二百萬元以下罰金
。